【裁判字號】    98,上訴,1862
【裁判日期】    981021
【裁判案由】    違反毒品危害防制條例
【裁判全文】
臺灣高等法院臺中分院刑事判決        98年度上訴字第1862號
上  訴  人
即  被  告  乙○○
                    現於台灣臺中看守所
指定辯護人  本院公設辯護人  賴泰鈞
上列上訴人因違反毒品危害防制條例案件，不服臺灣彰化地方法
院98年度訴緝字第33號中華民國98年7月30日第一審判決（起訴
案號：臺灣彰化地方法院檢察署92年度偵字第9815號、93年度偵
字第305號、93年度偵字第1139號、93年度偵字第2193號），提
起上訴，本院判決如下：
    主  文
上訴駁回。
    事  實
一、乙○○（綽號「阿妹」）曾因違反肅清煙毒條例案件，經臺
    灣臺中地方法院（下稱：臺中地院）以82年度訴字第510號
    判決判處有期徒刑3年2月，嗣經上訴，由本院以82年度上訴
    字第920號判決駁回上訴而告確定；又因偽造文書及違反肅
    清煙毒條例等案件，經臺中地院以82年度訴字第4782號判決
    ，分別判處有期徒刑6月及3年6月，應執行有期徒刑3 年10
    月，嗣經上訴，由本院以83年度上訴字第589號判決駁回上
    訴而告確定；經入監接續執行後，於民國85年3月21日假釋
    出監付保護管束，至民國（以下同）89年9月27日假釋期滿
    未經撤銷以執行完畢論。詎仍不知悔改，明知海洛因係毒品
    危害防制條例第2條第2項第1款所規定之第一級毒品，不得
    持有、販賣，竟於如附表所示之期間，與具有販賣第一級毒
    品海洛因牟利之概括犯意之丙○○（業經本院以95年度上重
    更(一)字第10號判決判處有期徒刑12年確定），互為販賣海洛
    因牟利之概括犯意聯絡，由丙○○先向綽號「阿瑞」之不詳
    姓名年籍女子，以每錢新臺幣（下同）1萬8千元至2萬元不
    等之價格，陸續販入海洛因多次，再以夾鏈袋分裝，依不等
    重量定其價格，每包為5百元、8百元、1千元或1千5百元。
    復由丙○○提供伊所有BENQ牌（序號：000000000000000）
    、MOTOROLA牌（序號：000000000000000）及MOTOROLA牌（
    序號：000000000000000）等3支手機，插用伊所有門號0000
    000000、0000000000號行動電話SIM卡各1枚，作為對外聯繫
    販賣毒品海洛因事宜之用，並推由乙○○負責接聽購買毒品
    者之來電，丙○○同時提供門號0000000000號之行動電話SI
    M卡1枚，供乙○○插用於上開行動電話手機，作為其二人間
    關於販賣海洛因事宜之討論聯繫之用；另由與其等二人具有
    販賣海洛因牟利之概括犯意聯絡之施意偉（業經原審法院以
    93年度訴字第375號判決判處有期徒刑7年6月確定，另施意
    偉已於94年4月4日死亡）及不詳姓名綽號「阿吉」之成年男
    子，負責將海洛因攜至約定地點交付予購毒者，以達其等之
    販毒目的。其後自92年12月16日起至92年12月18日止之間，
    丙○○並透過施意偉，覓妥亦與其等具有販賣海洛因牟利之
    概括犯意聯絡之丁○○（業經原審法院以93年度訴字第375
    號判決判處有期徒刑4年確定），前來分擔交付洛因予購毒
    者之工作。乙○○自加入丙○○之販毒集團後，其共同連續
    販賣海洛因之情形，詳如附表所示。其間，因警方對上開門
    號0000000000號行動電話實施通訊監察，得知丁○○於92年
    12月18日下午3時許，接獲施意偉之指示電話，將於同日下
    午4時許，攜海洛因至彰化縣鹿港鎮○○路「全聯福利中心
    」前交易，乃前往埋伏，遂在丁○○準備交付海洛因1包予
    施瑤生之際，當場加以逮捕，並從丁○○身上扣得尚未交付
    之海洛因1包，及丁○○所有與施意偉等間聯絡交付毒品之
    用之NOKIA牌手機1支（序號：000000 000000000、其內插用
    伊友人所有之門號0000000000號SIM1枚），復得丁○○之同
    意，隨即於同日下午4時30分許，前往丁○○位於彰化縣鹿
    港鎮○○街34號之住處搜索，扣得丙○○所有先前放置該處
    ，供丁○○於接獲通知時，得以隨即送交購毒者之海洛因5
    包（連同上述扣案之1包共計6包，合計淨重0.69公克、空包
    裝袋6個共重1.72公克）。嗣警方於93年1月5日上午10時10
    分許，至丙○○位於彰化縣福興鄉○○村○○路○段330巷98
    號之1住處，逕行拘提丙○○，並經臺灣彰化地方法院檢察
    署檢察官之指揮逕行搜索，扣得丙○○供本案販賣之海洛因
    21包（合計淨重7.53公克、空包裝袋21個共重10.16公克）
    、上開供聯繫販毒使用之行動電話3支及SIM卡3枚（即門號
    0000000000、0000000000、0000000000號之SIM卡）、供上
    開販毒分裝使用之塑膠小湯匙2支等物；另警方於93年2月4
    日持拘票至彰化縣彰化市○○○街197號3樓拘提施意偉，扣
    得非施意偉所有而供本案聯繫交付毒品使用之NOKI A牌手機
    1支（序號：000000000000000、插用門號0000000000號SIM1
    枚），而查獲上情。
二、案經彰化縣警察局移送暨臺灣彰化地方法院檢察署檢察官指
    揮彰化縣警察局偵辦，而移送臺灣彰化地方法院檢察署檢察
    官偵查起訴。
    理  由
一、關於證據能力方面：
  (一)按被告以外之人（包括證人、鑑定人、告訴人、被害人及共
    同被告等）於審判外之言詞或書面陳述，除法律有規定外，
    不得作為證據，刑事訴訟法第159條第1項定有明文。本案中
    共同被告丁○○、證人即購毒者戊○○、許竹松及施瑤生之
    警詢筆錄，係屬被告乙○○以外之人於審判外之言詞陳述，
    被告及指定辯護人不同意有證據能力，且查無符合法律規定
    得作為證據之例外情形，依法自不得作為證據，應予排除。
  (二)次按被告以外之人於檢察事務官、司法警察官或司法警察調
    查中所為之陳述，與審判中不符時，其先前之陳述具有較可
    信之特別情況，且為證明犯罪事實存否所必要者，得為證據
    ；另按被告以外之人於審判中有死亡之情形時，其於檢察事
    務官、司法警察官或司法警察調查中所為之陳述，經證明具
    有可信之特別情況，且為證明犯罪事實之存否所必要者，得
    為證據。刑事訴訟法第159條之2、第159條之3第1款分別定
    有明文。是被告以外之人於審判外之言詞或書面陳述，雖屬
    傳聞證據，原則上無證據能力，但如有法律規定之例外情形
    時，則仍具證據能力。又前揭法條規定之所謂「具有可信之
    特別情況」，係屬「信用性」之證據能力要件，亦即法院就
    該被告以外之人於檢察事務官、司法警察官或司法警察調查
    中所為之陳述，依其陳述當時之原因、過程、內容、功能等
    外在因素加以觀察，如可判斷其陳述出於真意，又無違法取
    供等情事，而有足以取代審判中經反對詰問之可信性保證者
    而言（最高法院96年度台上字第5979號、97年度台上字第27
    99號判決意旨參照）。被告及指定辯護人，雖不同意「共同
    被告」（以下以「證人」稱之）丙○○、施意偉之警詢筆錄
    有證據能力，惟查：(1)證人丙○○於原審法院審理時證稱：
    被告於伊販毒過程中，未幫伊接聽購毒者之來電云云（見原
    審卷第150頁背面、第151頁），與伊於93年1月5日警詢時證
    稱：被告於伊販毒過程中，幫伊接聽欲購毒者撥入之電話，
    以聯繫販毒事宜等語（見彰警刑字第0930016963號卷《下稱
    ：警卷(一)》第6頁），有所不符，並足以影響對被告是否成
    立犯罪之認定，是證人丙○○於司法警察調查時之供述，與
    本案待證事實之存否至有關係。審酌證人丙○○於原審法院
    證稱：伊與被告並無怨隙，且於警詢時，警員亦未對伊施以
    強暴、脅迫等不正方法取供，復未要伊指證被告為共同販毒
    之人等語（見原審卷第153頁背面），按此，足認證人丙○○之上開警詢陳述，係出於自然、真實之陳述。再參之伊於
    警詢陳述內容，係針對警員所詢事項及通訊監察譯文，逐一
    清楚而具體敘述，足見伊所述內容，係伊親身經歷之事而非
    編造之詞。故此，證人丙○○之上開警詢陳述，雖未經被告
    之反對詰問，但仍具有較為可信之特別情況，依上述刑事訴
    訟法第15 9條之2之規定，自得構成傳聞法則之例外，而得
    作為證據。
    (2)另證人施意偉已於94年4月4日死亡，有個人基本資料查詢
    結果1份在卷可稽（見原審卷第73頁），而參之伊於93年2月
    4日警詢時稱：「（問：你以上所言是否實在？右筆錄是否
    在你意識清醒下所作之陳述？有無向你刑求逼供？）我以上
    所言均實在，是的，沒有對我刑求逼供。」等語（見彰警刑
    字第09300號卷《下稱：警卷(二)》第37頁），足見證人施意
    偉之上開警詢陳述，亦係出於自然、真實之陳述，復為證明
    本案犯罪事實存在所必要，依上述刑事訴訟法第159條之3第
    1款之規定，亦得作為證據。
  (三)再按被告以外之人於審判外向法官所為之陳述，得為證據。
    被告以外之人於偵查中向檢察官所為之陳述，除顯有不可信
    之情況者外，得為證據。刑事訴訟法第159條之1第1、2項定
    有明文。本條第2項規定所謂之「顯有不可信」之情況，係
    指其不可信之情形，甚為顯著了然者，固非以絕對不須經過
    調查程序為條件，然須從卷證本身，綜合訊問時之外部情況
    為形式上之觀察或調查，即可發現，無待進一步為實質調查
    之情形而言。至被告等當事人、代理人、辯護人、輔佐人若
    主張其顯有不可信之情形者，本乎當事人主導證據調查原則
    ，自應負舉證責任，否則，被告以外之人向法官、檢察官所
    為之陳述，毋庸另為證明，即得作為認定被告犯罪之證據（
    最高法院96年度台上字第5684號判決意旨參照）。按此，本
    案如附表證據欄所示，共同被告丙○○、丁○○、施意偉在
    偵查中向檢察官及審判外（指原審98年度訴緝字第33號一案
    以外，下同）向法官所為之陳述，及證人戊○○、許竹松、
    施瑤生在偵查中向檢察官及審判外向法官所為經具結之陳述
    ，因被告及指定辯護人並未爭執有何顯不可信之情況，依上
    述規定，自均得作為證據。
  (四)復按通訊監察錄音之譯文，係屬依據監聽錄音結果予以翻譯
    之文字，固具文書證據之外觀，但實際上仍應認監聽所得之
    錄音帶或光碟，始屬調查犯罪所得之證物；刑事訴訟法第16
    5條之1第2項所稱之證物，如其蒐證程序合法，並經合法調
    查，自具證據能力。是檢察官如提出通訊監察錄音之譯文為
    其證據方法，實乃以其監聽所得之錄音帶或光碟，為調查犯
    罪所得之證物，法院本應依刑事訴訟法第165條之1所列之方
    法調查，以判斷該錄音帶或光碟是否與通訊監察錄音之譯文
    相符。而監聽錄音製作之譯文，雖通常為偵查犯罪機關單方
    面製作，然若被告或訴訟關係人對其真實性並無爭執，經法
    院於審判期日提示譯文供當事人辨認、表示意見並為辯論者
    ，程式自屬適法（最高法院95年度台上字第295號、94年度
    台上字第4665號判決意旨參照）。被告及指定辯護人在原審
    法院於98年6月10日進行準備程序時，並不爭執檢察官提出
    之通訊監察譯文之證據能力，有原審法院當日之準備程序筆
    錄在卷可參（見原審卷第59頁背面）。指定辯護人雖於98年
    6月17日具狀聲請將本案之監聽錄音資料，送請聲紋鑑定，
    惟經原審法院向執行監聽之彰化縣警察局調取原始之通訊監
    察錄音光碟，囑託法務部調查局進行聲紋鑑定後，該局表示
    監聽錄音光碟內之Ａ女聲紋圖譜模糊，不符比對條件，無法
    鑑定等語，有原審法院之電話洽辦公務紀錄單1份在卷可參
    （見原審卷第133頁），是指定辯護人此部分之聲請，自屬
    無法鑑定。而本院審酌該通訊監察，係依法定程序所為，有
    臺灣彰化地方法院檢察署通訊監察書（監察期間：自92年12
    月5日上午10時起至93年1月2日上午10時止；監聽電話：000
    0000000、0000000000）影本1份在卷可憑（見彰警刑000000
    0000號卷《下稱：警卷(三)》第34頁）；且對門號0000000000
    號實施監聽之通訊監察譯文，於警詢復經證人丙○○、施意
    偉確認有伊等與被告間之通話無訛（見警卷(一)第16、17頁，
    警卷(二)第32、33頁）。則基於該通訊監察所取得之監聽電話
    錄音，暨司法警察依據該監聽電話錄音而製作之通訊監察譯
    文，因其取得程序合法，且該等通訊監察譯文，復經本院於
    審理時踐行證據調查程序，是該等監聽譯文應認有證據能力
    ，不因該監聽錄音光碟未能進行聲紋鑑定，而影響其證據能
    力，故此，本院自得採為認定事實之證據。
  (五)被告及指定辯護人對於本案中之書證即法務部調查局93年2
    月4日調科壹字第140009752號、93年2月27日調科壹字第140
    009794號毒品鑑定通知書（屬被告以外之人審判外之書面陳
    述）之證據能力，均不予爭執，依刑事訴訟法第159條之5第
    2項之規定，即視為被告及指定辯護人同意作為證據；而本
    院審酌該等文書作成時之情況，亦認為適當，復與本案待證
    事實具有關聯性，自均具有證據能力，得採為證據。
  (六)另本案中扣案之證物，被告及指定辯護人並不爭執其證據能
    力，且該等證物係警方合法搜索取得，其扣押程序合法，自
    得作為證據。
二、訊據上訴人即被告乙○○雖矢口否認有何本案販賣海洛因之
    犯行，並辯稱略以：伊不認識證人丙○○、丁○○及施意偉
    等人，何來與證人丙○○、丁○○及施意偉等人共同販賣海
    洛因云云；指定辯護人於原審為被告辯護略以：證人丁○○
    及施意偉於原審法院93年度訴字第37 5號一案審理時，均證
    稱不認識被告；另證人丙○○於原審法院審理時，亦證稱被
    告未曾幫伊連絡與購毒者之交易電話，即使上述3位證人於
    警、偵訊時，曾分別指述被告為證人丙○○接聽購毒者之電
    話，亦與伊等之前揭證言不符。再者，縱使採信上述3位證
    人於警、偵訊時之自白，但該等共犯之自白，性質上屬被告
    之自白，仍須補強證據。而本案之監聽光碟錄音，既無法比
    對聲紋確認為被告之對話，在無其他補強證據之情形下，尚
    難為不利被告之認定。何況，被告若非自信其非監聽對話內
    之人，焉敢主動聲請將監聽錄音光碟送請聲紋鑑定等語。至
    於證人戊○○為本案之購毒者，依毒品危害防制條例第17條
    之規定，供出毒品來源因而破獲者，得減輕其刑，是為免證
    人戊○○為邀寬典，而為不實陳述，對證人戊○○之證言，
    仍應有補強證據，始能採信等語。
三、經查：
  (一)被告於附表所示期間，與證人丙○○、施意偉、丁○○及綽
    號「阿吉」之成年人共同連續販賣海洛因予如附表所示之購
    毒者之事實，各有如附表證據欄所示之證據可證明確；復有
    證人丙○○所有供上開販賣海洛因所使用之行動電話手機3
    支【即BENQ牌（序號：000000000000000）、MOTOROLA牌（
    序號：000000000000000）、MOTOROLA牌（序號：000000000
    000000）各1支】、門號0000000000、0000000000、0000000
    000號SIM卡各1枚，及證人丁○○所有供上開販賣海洛因所
    使用之行動電話手機1支【NOKIA牌（序號：00000000000000
    0）】，以及海洛因27包（淨重共8.22公克、空包裝袋27個
    總重11.88公克）【即從證人丁○○處扣得6包、從證人丙○○處扣得21包】扣案可佐；而該等毒品經分別送法務部調查
    局鑑定後，確實均含有第一級第6項毒品海洛因成分無訛，
    亦有該局93年2月4日調科壹字第140009752號、93年2月27日
    調科壹字第140009794號毒品鑑定通知書各1分在卷可稽（見
    92年度偵字第9815號卷第31頁、93年度偵字第305號卷第73
    頁）。足認被告與證人丙○○、施意偉、丁○○及綽號「阿
    吉」之人，就附表所示犯罪，存有概括之犯意聯絡及行為之
    分擔無訛。
  (二)被告及指定辯護人雖以前揭情詞置辯。然查：
  1.證人丙○○於原審法院結證稱：伊於販毒過程中，即認識被
    告，且除了叫被告為「阿妹」外，並無其他朋友伊也叫「阿
    妹」的等語（見原審卷第150頁背面、153頁背面），此與證
    人丙○○於警詢指認被告即為綽號「阿妹」之人相符（見警
    卷(一)第6、11頁），足見參與本案販賣海洛因之「阿妹」即
    為被告無訛。此從被告於原審法院審理時先是否認認識證人
    丙○○（見原審卷第59頁），俟於原審法院傳喚證人丙○○
    到院詰問後，始承認認識證人丙○○一節觀之（見原審卷第
    166頁），益徵被告之否認犯罪，實屬卸責之詞。再參之證
    人丙○○於92年12月17日上午11時43分許，以0000000000號
    行動電話，撥打0000000000號行動電話予被告，其二人之對
    話為：「Ｂ（即被告）：喂。Ａ（即證人丙○○）：你還在
    睡覺喔。Ｂ：你啦，我7點就起來，要跟你講說交代阿偉去
    跟鹹魚收錢喔。Ａ：嗯。Ｂ：喔，鹹魚打電話問我，我就不
    知道。Ａ：有啦。Ｂ：你怎麼沒有跟我交代，怎樣…他們都
    沒有（毒品）了喔。Ａ：都沒有阿ㄡ，Ｂ：ㄟ，鹹魚那邊都
    沒有啦，因為他自己用1個嘛，啊今天他出65嘛，自己用1個
    就70就沒啊，啊阿偉出1個，七林來啊我打你的電話不通阿
    ，我就叫阿偉給他用用阿。Ａ：嗯。Ｂ：阿七林差1千啦。
    Ａ：嗯，啊你要回來了嗎？Ｂ：要啊，怎樣？Ａ：要回來了
    啦，怎樣！Ｂ：好啦。」等語（見警卷(三)第52頁通訊監察譯
    文第4格），該對話內容係證人丙○○與被告討論販賣毒品
    事宜，已據證人丙○○於警詢證述明確（見警卷(一)第16、17
    頁）；另證人丙○○於92年12月17日中午12時40分許，又以
    00000000 00號行動電話，撥打0000000000號行動電話予被
    告，其二人之對話為：「Ｂ（即證人丙○○）：喂。Ａ（即
    被告）：你回來了嗎？Ｂ：回來了，怎樣？Ａ：你到哪裡了
    ，幫我買一下袋子好嗎？Ｂ：買什麼？Ａ：袋子啦，裝我們
    …那個…袋子。Ｂ：喔…喔…喔，最小ㄟ嗎？Ａ：嗯。Ｂ：
    好…好…好，幾包？Ａ：1包啦。Ｂ：1包就好麥，好。Ａ：
    啊你現在在哪裡？【斷訊】」等語（見警卷(三)第52頁通訊監
    察譯文第5格、第53頁通訊監察譯文第1格），該對話內容係
    被告交代證人丙○○購買分裝海洛因之小塑膠袋一情，亦據
    證人丙○○於警詢證述無訛（見警卷(一)第17頁）。足見被告
    對於附表所示之販賣海洛因確有參與，否則其何以會與證人
    丙○○討論販毒事宜，並交代證人丙○○購買分裝海洛因之
    小塑膠袋。至於證人丙○○於原審法院雖證稱被告未幫伊接
    聽購毒者之來電云云（見原審卷第151頁背面），除與如附
    表證據欄所示之監聽譯文內容不符外，亦與證人施意偉於偵
    訊時明確證述：「（問：是否有一位女孩子與丙○○一起販
    毒？）那位女孩我很少看到，她與丙○○同居。有時候該女
    子以丙○○的電話叫我送毒品。該女子我們叫她『阿妹』。
    」（見93年度偵字第1139號卷第9頁），及於原審法院93年
    度訴字第375號一案審理時證稱：伊收取賣毒品的錢，交給
    「阿妹」（見原審93年度訴字第375號影卷(三)第108頁）等情
    迥異。按此，足認證人丙○○於原審法院此部分之證述，顯
    係受人情壓力或與被告有特殊情誼之故，而刻意迴護被告，
    自不能遽予採信。
  2.又證人丁○○於原審法院審理時，雖證稱：伊不認識被告，
    且伊所涉本案犯罪，印象中未有女子打電話要伊送交毒品云
    云（見原審法院卷第156頁背面）。惟證人丁○○於原審法
    院亦同時證稱：先前製作之筆錄，離案發時間較近，記憶比
    較清楚等語（見原審卷第157頁）。足見證人丁○○於原審
    法院接受詰問時，伊之記憶已因事隔日久，而趨於模糊，倘
    參諸證人丁○○於原審法院93年度訴字第375號一案審理時
    明確證稱：本案有一位女生打電話要伊送交毒品等語（見原
    審法院93年度訴字第375號影卷(三)第95頁），顯見證人丁○○於原審法院交互詰問時證稱「印象中未有女子打電話要伊
    送交毒品」一節，自難遽予憑採。再者，因被告係以電話聯
    繫方式，通知證人丁○○送交海洛因，而非當面指示，於此
    情形，證人丁○○未與被告見過面，而證稱不認識被告一情
    ，與常情無違，證人丁○○此部分之證述，並不足以資為有
    利被告之認定。
  3.證人戊○○於原審法院審理時雖證稱：伊打電話前去向證人
    丙○○買海洛因時，有時候有一位女子接的，伊問她丙○○
    在不在，如果在，她就會說在，如果不在，她就說不在，然
    後就掛電話，未跟該女子談過買毒品之事云云（見原審卷第
    159頁背面）。惟證人戊○○嗣經原審法院補充詢問後，則
    證稱：因為一開始打電話是丙○○接的，可以買到毒品，所
    以伊就撥打該電話，女子接電話時，也會跟伊自然對話，第
    一次伊跟該名女子說金額時，該名女子有點困惑，可是後來
    幾次，她也認得伊之聲音，就比較自然，就約時間、地點等
    語（見原審卷第160頁背面），亦即在證人戊○○撥打證人
    丙○○之電話欲購買毒品時，曾有女子接聽電話，並與伊談
    妥交易之時間、地點。對於證人戊○○上述前後不同之證言
    ，倘參諸證人戊○○於附表編號3所示之時間，以伊0000000
    000號撥打證人丙○○所有之0000000000號行動電話，確係
    由一女子接聽，雙方並談妥交易之金額及地點一情（見警卷
    (三)第38頁通訊監察譯文第2格），足認證人戊○○事後於原
    審法院審理時一開始證稱未與接聽電話之該女子談論買毒品
    之事云云，應屬迴護被告之詞，不足採信。
  4.按具有共犯關係之共同被告，其本於被告之地位所為之自白
    ，固得採為其他共犯之犯罪證據，惟此項自白之證據價值仍
    屬共同被告之自白，依刑事訴訟法第156條第2項規定，仍應
    調查其他必要之證據，以察其是否與事實相符，不得僅憑此
    項自白，作為其他共犯有罪判決之唯一證據（最高法院92年
    度台上字第3460號判決意旨參照）。本院認定被告成立犯罪
    之證據，固有援用共同被告丙○○、施意偉及丁○○如附表
    證據欄所示之供述（自白）以為證據，然如上所述及附表證
    據欄所示，本院認定被告涉犯本案犯罪之證據，除共同被告
    丙○○、施意偉及丁○○之供述外，尚有通訊監察譯文、證
    人戊○○、施瑤生及許竹松等之證言，以及扣案之證物足供
    勾稽參證。是指定辯護人謂本案缺乏補強證據，而不足以認
    定被告犯罪一節，尚有誤會。另被告雖願意接受聲紋鑑定，
    然因監聽錄音光碟內之女聲圖譜模糊，不符比對條件而未能
    鑑定，但衡及諸多販賣毒品案件，不少被告均要求就監聽錄
    音光碟進行聲紋鑑定，而經鑑定之結果，證實該等監聽錄音
    之聲紋與被告之聲紋相符之案例，可謂甚多。是指定辯護人
    以被告願接受聲紋鑑定，即表示其有未犯本案犯罪之自信一
    節，仍難資為有利被告之認定。
  (三)按販賣毒品之所謂販賣行為，於行為人主觀上有營利意圖，
    且客觀上有販入或賣出毒品行為，即足構成，至於實際上是
    否已經獲利，則非所問；必也始終無營利之意思，而以原價
    或低於原價有償讓與他人，方難謂為販賣行為，而僅得以轉
    讓罪論處（最高法院93年度台上字第1651號判決意旨參照）
    。又販賣海洛因，本無一定價格，各次買賣之價格，當亦各
    有差異，隨供需雙方之資力、關係之深淺、需求之數量、貨
    源之充裕與否、販賣者對於資金之需求如何即殷切與否，以
    及政府查緝之態度，進而為各種不同之風險評估，而為機動
    性之調整，是其價格標準，自非一成不變，且販賣者從各種
    「價差」或「量差」或係「純度」謀取利潤方式，或有差異
    ，然其所圖利益之非法販賣行為目的，則屬相同，並無二致
    。本案被告所為上開販賣海洛因之犯行，雖未能查得其獲利
    情形，且時隔久遠，而無從查知其販賣毒品之確實數量，惟
    毒品危害防制條例所處罰之「販賣」毒品罪，所著重者為在
    主觀上有藉以牟利之惡性，及對毒品之擴散具有較轉讓行為
    更嚴重之危害性，被告「營利」之意圖係從客觀之社會環境
    、情況及證人、物證等資料，依據證據法則綜合研判認定。
    衡諸海洛因量微價高，且依一般社會通念以觀，販毒行為在
    通常情形下，均係以牟利為其主要誘因及目的。從而，舉凡
    其有償交易，除足反證其確另基於某種非圖利本意之關係外
    ，通常尚難因無法查悉其販入價額，以作為是否高價賣出之
    比較，即諉無營利之意思，而阻卻販賣犯行之追訴。本案被
    告確有如附表所示之參與販賣海洛因之行為，已經調查屬實
    ，是本案即使未能查知被告販賣毒品之獲利情形，但揆諸上
    述，被告係意圖營利而販賣第一級毒品，則要無疑義。
  (四)再按凡以自己共同犯罪之意思，參與實施某犯罪構成要件以
    外之行為，或以自己共同犯罪之意思，事先同謀，而由其中
    一部分人實施該犯罪行為者，均為刑法上之共同正犯（最高
    法院92年度台上字第1799號判決意旨參照）。又按共同正犯
    ，係共同實施犯罪行為之人，在共同意思範圍內，各自分擔
    犯罪行為之一部，相互利用他人之行為，以達其犯罪之目的
    ，其成立不以全體均參與實施犯罪構成要件之行為為要件；
    參與犯罪構成要件之行為者，固為共同正犯；以自己共同犯
    罪之意思，參與犯罪構成要件以外之行為，或以自己共同犯
    罪之意思，事前同謀，而由其中一部分人實行犯罪之行為者
    ，亦均應認為共同正犯，使之對於全部行為所發生之結果，
    負其責任（最高法院92年度台上字第2824號判決意旨參照）
    。查被告既與證人丙○○、施意偉、丁○○及綽號「阿吉」
    之人，就附表所示犯罪，有概括之犯意聯絡及行為分擔，自
    應就共同正犯間全部之行為所發生之結果，負其責任，而非
    僅就其有參與之部分【即附表編號1、2、3、6】，負責而已
    。又同案被告丙○○、丁○○、施意偉三人分別經本院及原
    審法院判處罪刑確定在案，此有本院95年度上重更一第10號
    判決、原審法院93年度訴字第375號判決附於本院調閱之台
    灣彰化地方法院93年度偵字第305號毒品危害防條制全案卷
    宗可稽，綜上所述，本案事證明確，被告所為辯解不足採信
    ，其上開販賣第一級毒品之犯行，堪以認定，應依法論科。
四、論罪科刑部分：
(一)、新舊法比較適用部分：
  1.被告行為後，94年2月2日修正公布之刑法，已自95年7月1日
    起施行。按刑法第2條第1項「行為後法律有變更者，適用行
    為時之法律。但行為後之法律有利於行為人者，適用最有利
    於行為人之法律」之規定，係規範行為後法律變更所生新、
    舊法律比較適用之準據法，並非刑法實體法律，自不生行為
    後法律變更之比較適用問題，故刑法修正施行後，應適用修
    正後第2條第1項規定，依「從舊、從輕」原則，為新舊法律
    之比較適用。又比較新舊法時，應就罪刑有關之共犯、未遂
    犯、想像競合犯、牽連犯、連續犯、結合犯，以及累犯加重
    、自首減輕暨其他法定加減原因（如身分加減）與加減例等
    一切情形，綜其全部罪刑之結果而為比較後，再適用有利於
    行為人之法律處斷，而不得一部割裂分別適用不同之新、舊
    法（最高法院24年上字第4634 號、29年上字第964號判例意
    旨及最高法院95年度第8次刑事庭會議決議參照）。爰就刑
    法之新舊法比較適用分敘如下：
  (1)關於連續犯：刑法第56條連續犯之規定已刪除，此刪除雖非
    犯罪構成要件之變更，但顯已影響行為人刑罰之法律效果，
    自屬法律有變更。依新法第2條第1項規定，比較新、舊法結
    果，因如依新法規定被告所犯為數罪（共13罪），而依舊法
    則屬連續犯之一罪，故以被告行為時之法律即修正前刑法關
    於連續犯之規定，對於被告較為有利（最高法院95年第8次
    刑事庭會議決議參照）。
  (2)毒品危害防制條例第4條第1項之法定刑為死刑或無期徒刑，
    依修正前刑法第64條第2項規定，死刑減輕者，為無期徒刑
    ，或為15年以下12年以上有期徒刑，修正後刑法則規定為無
    期徒刑；另無期徒刑減輕者，修正前刑法第65條第2項規定
    為7年以上有期徒刑，修正後則為20年以下15年以上有期徒
    刑。經比較結果，新法較不利於被告，自應適用修正前之規
    定。
  (3)另按修正後刑法第28條既限縮共同正犯之參與類型，自較有
    利於行為人，應適用新法。
  (4)修正前刑法第59條規定：「犯罪之情狀可憫恕者，得酌量減
    輕其刑」，修正後則規定：「犯罪之情狀顯可憫恕，認科以
    最低度刑仍嫌過重，得酌量減輕其刑」，乃係將實務上裁量
    審酌之見解明文化，非屬刑法第2條第1項之「法律變更」，
    則有關酌量減輕其刑部分，應逕行適用修正後刑法第59條之
    規定（最高法院95年度第8次刑事庭會議決議及同院95年度
    台上字第6159號判決參照）。
  (5)刑法第47條關於累犯之規定，修正前係規定「受有期徒刑之
    執行完畢，或受無期徒刑或有期徒刑一部之執行而赦免後，
    5年以內再犯有期徒刑以上之罪者，為累犯，加重本刑至二
    分之一。」，修正後規定為「受徒刑之執行完畢，或一部之
    執行而赦免後，5年以內故意再犯有期徒刑以上之罪者，為
    累犯，加重本刑至二分之一。第98條第2項關於因強制工作
    處分之執行完畢或一部之執行而免除後，5年以內故意再犯
    有期徒刑以上之罪者，以累犯論。」。被告有如事實欄所述
    之前案紀錄，於該有期徒刑執行完畢後，5年以內再故意犯
    本案有期徒刑以上之罪，不論依修正前刑法第47條，或修正
    後刑法第47條第1項規定，均構成累犯，不生新舊法比較問
    題（最高法院97年度第2次刑庭決議參照），應依刑法第2條
    第1項前段規定，逕依修正前刑法第47條規定，論以累犯。
  2.按被告行為後，毒品危害防制條例第4條第1項，於98年5月
    20日修正公布、同年5月22日施行，同條例第4條第1項之規
    定其罰金刑自原先之得併科新臺幣1千萬元以下罰金，提高
    至得併科新臺幣2千萬元以下罰金，經比較新舊法之結果，
    以98年5月20日修正前規定較有利於被告，自應適用被告行
    為時之毒品危害防制條例第4條第1項規定（以下簡稱：修正
    前毒品危害防制條例第4條第1項）。另毒品危害防制條例雖
    亦曾於93年1月9日修正施行，但因該次修正就第4條第1項之
    法定刑度，於修正前後並未有不同，非屬法律變更，自無庸
    比較，附此敘明。
(二)、查海洛因為毒品危害防制條例第2條第2項第1款所列之第一
    級毒品，不得持有、販賣。核上訴人即被告乙○○所為，係
    犯修正前毒品危害防制條例第4條第1項之販賣第一級毒品罪
    ；就附表編號6綽號「水仔」部分，於談妥交易海洛因後，
    因證人施意偉未送交毒品而未完成交易，以及附表編號11之
    行為，因未完成交易即為警查獲，應均屬未遂行為。被告為
    販賣而持有第一級毒品之低度行為，為販賣第一級毒品之高
    度行為所吸收，不另論罪。被告多次販賣海洛因既遂或未遂
    之行為，時間緊接，所犯係構成要件相同之罪，顯係基於概
    括之犯意反覆為之，應依修正前連續犯之規定，論以販賣第
    一級毒品既遂一罪，並加重其刑，但因被告所犯修正前毒品
    危害防制條例第4條第1項販賣第一級毒品罪，其法定刑為死
    刑、無期徒刑，處無期徒刑者，得併科新臺幣1千萬元以下
    罰金，依刑法第64條第1項、第65 條第1項之規定，死刑、
    無期徒刑不得加重，因而僅就罰金刑部分加重其刑。檢察官
    於起訴書內，雖未敘及附表編號4、5、6綽號「水仔」部分
    、7、8及13之販賣海洛因部分，然因該部分與已起訴部分，
    有修正前連續犯裁判上一罪之關係，本院自應併予審理。被
    告與證人丙○○、施意偉、丁○○，及綽號「阿吉」等人，
    分別就附表所示之犯行，有犯意之聯絡及行為之分擔，皆為
    共同正犯。至於檢察官於起訴書起訴被告於92年12月16日亦
    共同販賣海洛因1次予證人施瑤生部分，經查並無相應之通
    訊監察資料可供稽考，且證人施瑤生於偵訊時，亦僅概略證
    稱購買海洛因2、3 次（見93年度偵字第305號卷第97頁背面
    ），究為2次或3次不明，何況證人施瑤生亦未具體證述其於
    92年12月16日係於何時、何地交易，是就此部分，自不能認
    被告亦成立犯罪。惟就此部分，檢察官認係與上開成立犯罪
    部分，有裁判上一罪之關係，爰不另為無罪之諭知，併此敘
    明。查被告曾因違反肅清煙毒條例案件，經臺中地院以82年
    度訴字第510號判決判處有期徒刑3年2月，嗣經上訴，由本
    院以82 年度上訴字第920號判決駁回上訴而告確定；又因偽
    造文書及違反肅清煙毒條例等案件，經臺中地院以82年度訴
    字第4782號判決，分別判處有期徒刑6月及3年6月，應執行
    有期徒刑3年10月，嗣經上訴，由本院以83年度上訴字第589
    號判決駁回上訴而告確定；經入監接續執行後，於85年3月
    21 日假釋出監付保護管束，至89年9月27日假釋期滿未經撤
    銷以執行完畢論一節，有臺灣高等法院被告前案紀錄表1份
    在卷可參，其於上開徒刑執行完畢後，5年以內故意再犯本
    件有期徒刑以上之罪，為累犯，應依修正前刑法第47條規定
    ，加重其刑。因販賣第一級毒品之法定刑為死刑或無期徒刑
    部分，依法不得加重，僅就罰金刑部分加重其刑。被告於本
    院審理中雖否認犯行，態度不佳；但參之被告參與犯罪之期
    間非長，販賣所得金額（共1萬3千8百元，不包括附表編號4
    未收取之5百元），尚非至多，顯見被告應屬下游之販毒者
    無疑；被告之販毒行為固然不可取，然相較於大量販賣毒品
    之大毒梟或「大盤」等毒販而言，所為對社會治安及國民健
    康之危害，仍屬較輕。觀諸毒品危害防制條例第4條第1項規
    定之法定刑為「死刑或無期徒刑；處無期徒刑者，得併科新
    臺幣一千萬元以下罰金」，處罰可謂至重，是考其規範之對
    象，應係在於如跨國走私運輸大量海洛因磚入境等重大之毒
    品犯罪，與本案被告屬下游賺取相對微薄利潤之販毒者，尚
    有不同。故此，如不分輕重，均以同樣標準處罰，未免過苛
    。因而認對於被告縱課以最輕之刑度，難免仍有情輕法重之
    情形，在客觀上尚足以引起一般人之同情，而顯有可憫恕之
    處。爰依修正後刑法第59條規定，就被告所為本案販賣第一
    級毒品罪，酌量減輕其刑，並就罰金刑部分先加後減。原審
    法院適用修正前毒品危害防制條例第4條第1項、第18條第1
    項前段、第19條第1項，刑法第2條第1項前段、第11條、第2
    8條、第59條、修正前刑法第56條、第47條之規定並審酌被
    告有上述累犯前科，素行不良，竟仍不知檢點行徑，其明知
    海洛因為第一級毒品，使用後容易成癮，濫行施用，非但對
    施用者身心造成傷害，且因其成癮性，常使施用者經濟地位
    發生實質改變而處於劣勢，而衍生個人之家庭悲劇，或導致
    社會之其他犯罪問題，竟仍加以販賣，助長毒品氾濫，有害
    國人身心健康及社會治安；復於犯後，否認犯行，犯後態度
    不佳，惟考量其販賣之次數及金額，尚非甚多；暨其犯罪之
    目的、動機等一切情狀，量處有期徒刑拾年，並就扣案供本
    案販賣之海洛因27包（淨重共8.22公克、空包裝袋27個總重
    11.88公克），為第一級毒品，應依毒品危害防制條例第18
    條第1項前段宣告沒收銷燬之；而其包裝袋無論以何種方式
    析離，均會有微量毒品殘留包裝袋內（法務部調查局93年3
    月19日調科壹字第09300113060號函參照），是該等包裝袋
    亦應視為毒品之一部分，一併依毒品危害防制條例第18條第
    1項前段規定沒收銷燬之。扣案供本案販賣海洛因使用之行
    動電話4支【即BENQ牌（序號：000000000000000）、MOTORO
   LA牌（序號：000000000000000）、MOTOROLA牌（序號：000
   000000000000）及NOKIA牌（序號：000000000000000）手機
    各1支】、門號0000000000、0000000000、0000000000號SIM
    卡各1枚及塑膠小湯匙2支，分別為證人即共同被告丙○○、
    丁○○所有，已據其等於警詢供陳甚明在卷，應依毒品危害
    防制條例第19條第1項，宣告沒收。因已經扣案，並無不能
    沒收之情形，自無再予諭知如全部或一部不能沒收時，追徵
    其價額之必要，附此敘明。又共同正犯之犯罪所得為新臺幣
    時，係合併計算，故各共同正犯之間係採連帶沒收主義，於
    裁判時僅諭知連帶沒收，不得就全體共同正犯之總所得對各
    該共同正犯分別重複諭知沒收；此與罰金刑應分別諭知、分
    別執行者不同（最高法院95年度台上字第925號、94年度台
    上字第7421號判決參照）。本案被告與證人丙○○、施意偉
    及綽號「阿吉」等人，分別就附表編號1至6，及編號12、13
    所示共同販賣海洛因之所得共6千3百元【計算式：編號1,
    000＋1,000＋500＋1,000＋500＋800＋500＋
    1,000＝6,300】，應依毒品危害防制條例第19條第1項規
    定，對被告、證人丙○○及綽號「阿吉」之人連帶沒收，因
    證人施意偉已死亡，自無從對其諭知連帶沒收；又因該販賣
    毒品所得，未經扣案，是如全部或一部不能沒收時，應以被
    告、證人丙○○及綽號「阿吉」之人之財產連帶抵償之（因
    金錢無從追徵其價額）；另被告、證人丙○○、施意偉、丁○○及綽號「阿吉」等人，就附表編號7至10所示共同販賣
    海洛因之所得共7千5百元【計算式：編號1,000＋4,000
    ＋500＋2,000＝7,500】，應依毒品危害防制條例第19
    條第1項規定，對被告、證人丙○○、丁○○及綽號「阿吉
    」之人連帶沒收，因證人施意偉已死亡，自無從對其諭知連
    帶沒收，又因該販賣毒品所得，未經扣案，是如全部或一部
    不能沒收時，應以被告、證人丙○○、丁○○及綽號「阿吉
    」之人之財產連帶抵償之。至於編號4販出而未收取之5百元
    ，因非屬被告實際所得，自無從為連帶沒收、追繳之諭知（
    最高法院89年度台上字第34 34號判決參照）。末查本案另
    扣得之NOKIA牌手機1支（序號：000000000000000、插用門
    號0000000000號SIM1枚）、門號0000000000、0000000000、
    0000000000、0000000000、0000000000、0000000 000等SIM
    各1枚，與毒品安非他命1包（毛重約2.8公克）、注射針筒1
    支、安非他命吸食燈泡1個、壓脈帶1條、現金等物，不能證
    明與本案有關，故均勿庸為沒收之諭知，認事用法及量處刑
    度，核無不合，被告上訴意旨否認犯罪據以指摘原判決不當
    ，為無理由，應予駁回。
據上論結，應依刑事訴訟法第三百六十八條，判決如主文。
本案經檢察官甲○○到庭執行職務。
中    華    民    國    98    年    10    月    21    日
            刑事第四庭    審判長法  官  洪   耀  宗
                                法  官  蔡 王 金 全
                                法  官  劉   登  俊
以上正本證明與原本無異。
如不服本判決應於收受送達後十日內向本院提出上訴書狀，其未
敘述上訴理由者，並得於提起上訴後十日內向本院補提理由書（
須按他造當事人之人數附繕本）「切勿逕送上級法院」。
                                書記官  謝  雅 惠
中    華    民    國    98    年    10    月    21    日
附錄本案論罪科刑法條全文：
修正前毒品危害防制條例第4條
製造、運輸、販賣第一級毒品者，處死刑或無期徒刑；處無期徒
刑者，得併科新臺幣一千萬元以下罰金。
製造、運輸、販賣第二級毒品者，處無期徒刑或七年以上有期徒
刑，得併科新臺幣七百萬元以下罰金。
製造、運輸、販賣第三級毒品者，處五年以上有期徒刑，得併科
新臺幣五百萬元以下罰金。
製造、運輸、販賣第四級毒品者，處三年以上十年以下有期徒刑
，得併科新臺幣三百萬元以下罰金。
製造、運輸、販賣專供製造或施用毒品之器具者，處一年以上七
年以下有期徒刑，得併科新臺幣一百萬元以下罰金。
前五項之未遂犯罰之。
附表：
┌──┬──────────────┬───────┬─────────┐
│編號│    販賣海洛因之事實        │  共      犯  │   證        據   │
├──┼──────────────┼───────┼─────────┤
│ 1  │於92年12月7日晚間10時4分許，│丙○○、乙○○│證人丙○○之警詢│
│    │一名不詳姓名之男性購毒者，以│、「阿吉」、施│  陳述（見警卷(一)第│
│    │0000000000號行動電話，撥打至│意偉          │  6、11、21頁）   │
│    │丙○○所有之0000000000號行動│              │證人施意偉之警詢│
│    │電話，由乙○○接聽，雙方談妥│              │  陳述（見警卷(二)第│
│    │海洛因之交易金額，及約定於彰│              │  32、37頁）、偵訊│
│    │化縣和美鎮○○路自來水廠旁加│              │  陳述（見93年度偵│
│    │油站見面交易後，隨即由綽號「│              │  字第1139號卷《下│
│    │阿吉」之成年男子，攜海洛因前│              │  稱：偵卷(一)》第9 │
│    │往該處交付而完成交易，「阿吉│              │  頁）            │
│    │」並收取對價1千元。         │              │通訊監察譯文（見│
│    │                            │              │  警卷(三)第37頁第2 │
│    │                            │              │  格）            │
├──┼──────────────┼───────┼─────────┤
│ 2  │於92年12月8日晚間8時24分許，│丙○○、乙○○│證人丙○○之警詢│
│    │一名綽號「古井」之男子，以09│、「阿吉」、施│  陳述（見警卷(一)第│
│    │00000000號行動電話，撥打至梁│意偉          │  6、11、22頁）   │
│    │天福所有之0000000000號行動電│              │證人施意偉之警詢│
│    │話，由乙○○接聽，雙方談妥海│              │  陳述（見警卷(二)第│
│    │洛因之交易金額，及約定於彰化│              │  32、37頁）、偵訊│
│    │縣福興鄉西勢國小見面交易後，│              │  陳述（見偵卷(一)第│
│    │隨即由綽號「阿吉」或施意偉攜│              │  9頁）           │
│    │海洛因前往該處交付而完成交易│              │通訊監察譯文（見│
│    │，並收取對價1千元。         │              │  警卷(三)第37頁第4 │
│    │                            │              │  格及第38頁第1格 │
│    │                            │              │  ）              │
├──┼──────────────┼───────┼─────────┤
│ 3  │於92年12月8日晚間8時38分許，│丙○○、乙○○│證人丙○○之警詢│
│    │戊○○以0000000000號行動電話│、「阿吉」、施│  陳述（見警卷(一)第│
│    │，撥打至丙○○所有之00000000│意偉          │  6、11、22、23頁 │
│    │28號行動電話，由乙○○接聽，│              │  ）              │
│    │雙方談妥海洛因之交易金額，及│              │證人施意偉之警詢│
│    │約定於彰化縣福興鄉西勢國小見│              │  陳述（見警卷(二)第│
│    │面交易後，隨即由綽號「阿吉」│              │  32、37頁）、偵訊│
│    │攜海洛因前往該處交付而完成交│              │  陳述（見偵卷(一)第│
│    │易，並收取對價5百元。       │              │  9頁）           │
│    │                            │              │證人戊○○之偵訊│
│    │                            │              │  具結證言（見93年│
│    │                            │              │  度偵字第305號卷 │
│    │                            │              │  《下稱：偵卷(二)》│
│    │                            │              │  第82頁）        │
│    │                            │              │通訊監察譯文（見│
│    │                            │              │  警卷(三)第38頁第2 │
│    │                            │              │  格）            │
├──┼──────────────┼───────┼─────────┤
│ 4  │丙○○於92年12月9日下午1時許│丙○○、乙○○│證人丙○○之警詢│
│    │，以伊所有0000000000號行動電│、「阿吉」、施│  陳述（見警卷(一)第│
│    │話，指示施意偉送交價值1千5百│意偉          │  6、11、12、13頁 │
│    │元之海洛因予綽號「大胖」之購│              │  ）              │
│    │毒者，交易完成後，「大胖」僅│              │證人施意偉之警詢│
│    │交付1千元予施意偉，尚積欠5百│              │  陳述（見警卷(二)第│
│    │元。                        │              │  32、37頁）、偵訊│
│    │                            │              │  陳述（見偵卷(一)第│
│    │                            │              │  9頁）           │
│    │                            │              │通訊監察譯文（見│
│    │                            │              │  警卷(三)第40頁第5 │
│    │                            │              │  格、第41頁第1格 │
│    │                            │              │  ）              │
├──┼──────────────┼───────┼─────────┤
│ 5  │於92年12月14日下午1時17分許 │丙○○、乙○○│證人丙○○之警詢│
│    │，一名綽號「東成」之男子，以│、「阿吉」、施│  陳述（見警卷(一)第│
│    │0000000000號行動電話，撥打至│意偉          │  6、15頁）       │
│    │丙○○所有之0000000000號行動│              │證人施意偉之警詢│
│    │電話，由丙○○接聽，雙方談妥│              │  陳述（見警卷(二)第│
│    │海洛因之交易數量，及約定於彰│              │  32、37頁）、偵訊│
│    │化縣鹿港鎮○○路阿彬鞋店前交│              │  陳述（見偵卷(一)第│
│    │易後，丙○○隨即攜海洛因前往│              │  9頁）           │
│    │該處交付而完成交易，並收取對│              │通訊監察譯文（見│
│    │價5百元。                   │              │  警卷(三)第47頁第3 │
│    │                            │              │  格）            │
├──┼──────────────┼───────┼─────────┤
│ 6  │於92年12月14日下午2時7分許，│丙○○、乙○○│證人丙○○之警詢│
│    │乙○○以0000000000號行動電話│、「阿吉」、施│  陳述（見警卷(一)第│
│    │，指示施意偉攜價值8百元之海 │意偉          │  6、25頁）       │
│    │洛因至彰化縣鹿港鎮之護安宮與│              │證人施意偉之警詢│
│    │綽號「勇仔」之購毒者交易，另│              │  陳述（見警卷(二)第│
│    │攜價值5百元之海洛因至彰化縣 │              │  33、37頁）、偵訊│
│    │鹿港鎮之文武廟，與綽號「水仔│              │  陳述（見偵卷(一)第│
│    │」之購毒者交易。施意偉於接獲│              │  9頁背面）       │
│    │該指示後，隨即攜海洛因至上述│              │通訊監察譯文（見│
│    │之護安宮交付「勇仔」，並收取│              │  警卷(三)第50頁第2 │
│    │對價8百元；另「水仔」部分， │              │  格）            │
│    │則因施意偉未前往而未完成交易│              │                  │
│    │。                          │              │                  │
├──┼──────────────┼───────┼─────────┤
│ 7  │於92年12月16日下午5時58分許 │丙○○、乙○○│證人丙○○之警詢│
│    │，一名綽號「阿富」之男子，以│、「阿吉」、施│  陳述（見警卷(一)第│
│    │00-0000000號電話，撥打至梁天│意偉、丁○○  │  6、15、16頁）   │
│    │福所有之0000000000號行動電話│              │證人施意偉之警詢│
│    │，由丙○○接聽，雙方談妥海洛│              │  陳述（見警卷(二)第│
│    │因之交易數量，及約定於彰化縣│              │  33、37頁）、偵訊│
│    │鹿港鎮文武廟旁某牛排店交易後│              │  陳述（見偵卷(一)第│
│    │，隨即由丙○○攜海洛因前往該│              │  9頁背面）       │
│    │處交付而完成交易，並收取對價│              │通訊監察譯文（見│
│    │1千元。                     │              │  警卷(三)第52頁第1 │
│    │                            │              │  格）            │
│    │                            │              │證人丁○○之偵訊│
│    │                            │              │  陳述（見92年度偵│
│    │                            │              │  字第9815號卷《下│
│    │                            │              │  稱：偵卷(三)》第21│
│    │                            │              │  頁背面、第50頁背│
│    │                            │              │  面、51頁）      │
├──┼──────────────┼───────┼─────────┤
│ 8  │於92年12月17日下午1時13分許 │丙○○、乙○○│證人丙○○之警詢│
│    │，一名綽號「榴濫」之男子以04│、「阿吉」、施│  陳述（見警卷(一)第│
│    │-0000000號電話，撥打至丙○○│意偉、丁○○  │  6、11、18頁）   │
│    │所有之0000000000號行動電話，│              │證人施意偉之警詢│
│    │由丙○○接聽，雙方談妥海洛因│              │  陳述（見警卷(二)第│
│    │之交易金額，及約定於彰化縣鹿│              │  33、37頁）、偵訊│
│    │港鎮鹿港國中後面交易後，隨即│              │  陳述（見偵卷(一)第│
│    │由丙○○指示「阿吉」分二次攜│              │  9頁背面）       │
│    │海洛因前往該處交付而完成交易│              │通訊監察譯文（見│
│    │，並收取對價4千元。         │              │  警卷(三)第53頁第2 │
│    │                            │              │  格）            │
│    │                            │              │證人丁○○之偵訊│
│    │                            │              │  陳述（見偵卷(三)第│
│    │                            │              │  21頁背面、第50頁│
│    │                            │              │  背面、51頁）    │
├──┼──────────────┼───────┼─────────┤
│ 9  │施瑤生（綽號「水仔」）於92年│丙○○、乙○○│證人丙○○之警詢│
│    │12月17日下午2時11分許，以04-│、「阿吉」、施│  陳述（見警卷(一)第│
│    │0000000電話，撥打電話至梁天 │意偉、丁○○  │  6、11頁）       │
│    │福之0000000000號行動電話，由│              │證人施瑤生之偵訊│
│    │丙○○接聽，雙方談妥海洛因交│              │  陳述（見偵卷(二)第│
│    │易，及見面交付地點後，即由施│              │  98頁）          │
│    │意偉或阿吉等人，撥打電話至09│              │通訊監察譯文（見│
│    │00000000號聯絡丁○○將海洛因│              │  警卷(三)第53頁第3 │
│    │攜至彰化縣鹿港鎮○○路附近之│              │  格）            │
│    │大盤大五金超市前交付施瑤生，│              │證人丁○○之偵訊│
│    │並收取對價5百元。           │              │  陳述（見偵卷(三)第│
│    │                            │              │  21頁背面、第50頁│
│    │                            │              │  背面、51頁）    │
├──┼──────────────┼───────┼─────────┤
│ 10 │戊○○於92年12月18日上午7時8│丙○○、乙○○│證人丙○○之警詢│
│    │分許，以00-0000000號電話，復│、「阿吉」、施│  陳述（見警卷(一)第│
│    │於同日下午1時34分許，以04-77│意偉、丁○○  │  6、18、19頁）   │
│    │86571號電話，撥打至丙○○所 │              │證人施意偉之警詢│
│    │有之0000000000號行動電話，由│              │  陳述（見警卷(二)第│
│    │丙○○接聽，雙方談妥海洛因之│              │  33頁）、偵訊陳述│
│    │交易金額後，丙○○撥打丁○○│              │ （見偵卷(一)第9、10│
│    │所有手機插用伊友人門號091696│              │  頁）            │
│    │5948號SIM卡之行動電話，指示 │              │通訊監察譯文（見│
│    │丁○○前往交付毒品，丁○○乃│              │  警卷(三)第55頁第1 │
│    │於92年12月18日下午1時34分後 │              │  格、第56頁第5格 │
│    │某時，攜海洛因至彰化縣鹿港鎮│              │  ）              │
│    │鹿東路之「尼姑庵」交付戊○○│              │證人丁○○之偵訊│
│    │而完成交易，並收取對價2千元 │              │  陳述（見偵卷(三)第│
│    │。                          │              │  21頁背面、第50頁│
│    │                            │              │  背面、51頁）    │
│    │                            │              │證人戊○○之偵訊│
│    │                            │              │  具結證言（見偵卷│
│    │                            │              │  (二)第82頁背面）  │
├──┼──────────────┼───────┼─────────┤
│ 11 │於92年12月18日下午2時36分許 │丙○○、乙○○│證人丙○○之警詢│
│    │，施瑤生以電話撥打至丙○○所│、「阿吉」、施│  陳述（見警卷(一)第│
│    │有之0000000000行動電話，由梁│意偉、丁○○  │  6、19、20頁）   │
│    │天福接聽，雙方談妥海洛因之交│              │證人施意偉之警詢│
│    │易金額，及約定於彰化縣鹿港鎮│              │  陳述（見警卷(二)第│
│    │復興路全聯福利中心見面後，梁│              │  32、37頁）、偵訊│
│    │天福透過施意偉撥打丁○○上開│              │  陳述（見偵卷(一)第│
│    │行動電話，通知丁○○送交毒品│              │  9、10頁）、審判 │
│    │。丁○○依指示於92年12月18日│              │  外向法官之陳述（│
│    │下午4時許，至彰化縣鹿港鎮復 │              │  見本院93年度訴字│
│    │興路全聯福利中心，於欲交付海│              │  第375號影卷(三)第 │
│    │洛因予施瑤生之際，為警當場查│              │  109頁背面）     │
│    │獲而未遂。                  │              │通訊監察譯文（見│
│    │                            │              │  警卷(三)第57頁第5 │
│    │                            │              │  格）            │
│    │                            │              │證人丁○○之偵訊│
│    │                            │              │  陳述（見偵卷(三)第│
│    │                            │              │  21頁背面、第52頁│
│    │                            │              │  ）              │
│    │                            │              │證人施瑤生之偵訊│
│    │                            │              │  具結證言（見偵卷│
│    │                            │              │  (二)第97頁背面、98│
│    │                            │              │  頁）            │
├──┼──────────────┼───────┼─────────┤
│ 12 │於93年1月1日上午8至9時之間，│丙○○、乙○○│證人丙○○審判外│
│    │戊○○以0000000000號行電話撥│、「阿吉」、施│  向法官之陳述（見│
│    │打丙○○所有之0000000000號電│意偉（共犯不包│  臺中高分院95年度│
│    │話，雙方約妥海洛因之交易金額│括丁○○，因黃│  上重更(一)字第10號│
│    │及交付地點後，約於通話後20分│義雄於92年12月│  卷第52頁）      │
│    │鐘許，在彰化縣鹿港鎮正港餐廳│18日為警查獲，│證人施意偉之警詢│
│    │前見面完成交易，並收取對價5 │並於92年12月19│  陳述（見警卷(二)第│
│    │百元。                      │日經裁定羈押）│  32、37頁）、偵訊│
│    │                            │              │  陳述（見偵卷(一)第│
│    │                            │              │  9、10頁）       │
│    │                            │              │證人戊○○之偵訊│
│    │                            │              │  陳述（見偵卷(二)第│
│    │                            │              │  82頁）、審判外向│
│    │                            │              │  法官之陳述（見本│
│    │                            │              │  院93年度訴字第37│
│    │                            │              │  5號影卷(二)第182頁│
│    │                            │              │  ）              │
├──┼──────────────┼───────┼─────────┤
│ 13 │許竹松於93年1月2日下午某時，│丙○○、乙○○│證人施意偉審判外│
│    │撥打丙○○所有0000000000號行│、「阿吉」、施│  向法官之陳述（見│
│    │動電話，由施意偉接聽，雙方談│意偉          │  本院93年度訴字第│
│    │妥交易1千元之海洛因後，由施 │              │  375號影卷(三)第107│
│    │意偉攜往彰化縣鹿港鎮○○路台│              │  頁背面）、警詢陳│
│    │塑加油站前交付而完成交易，並│              │  述（見警卷(二)第32│
│    │收取對價1千元。             │              │  、37頁）、偵訊陳│
│    │                            │              │  述（見偵卷(一)第9 │
│    │                            │              │  、10頁）        │
│    │                            │              │證人許竹松之偵訊│
│    │                            │              │  陳述（見偵卷(二)第│
│    │                            │              │  98頁背面）、審判│
│    │                            │              │  外向法官之陳述（│
│    │                            │              │  見本院93年度訴字│
│    │                            │              │  第375號影卷(三)第2│
│    │                            │              │  8、29頁         │
└──┴──────────────┴───────┴─────────┘


司法院資訊處製作；財團法人民間司法改革基金會備份。
